【裁判字號】    96,交簡上,1116
【裁判日期】    970402
【裁判案由】    業務過失傷害
【裁判全文】
臺灣臺中地方法院刑事判決          96年度交簡上字第1116號
上  訴  人  丙○○
即  被  告
上列上訴人因業務過失傷害案件，不服本院96年度交簡字第 126
號中華民國 96年11月9日第一審刑事簡易判決（聲請簡易處刑案
號：臺灣臺中地方法院檢察署 96年度偵字第11213號），提起上
訴，本院管轄之第二審合議庭判決如下：
    主    文
上訴駁回。
丙○○緩刑貳年。
    犯罪事實及理由
一、本案經本院審理結果，認第一審刑事簡易判決認事用法及量
    刑均無不當，應予維持，茲引用第一審刑事簡易判決及檢察
    官起訴書記載之事實、證據及理由（如附件）外，並據被告
    丙○○於本院審理時坦承不諱。
二、上訴意旨以上訴人即被告丙○○與告訴人甲○○、乙○○均
    已達成民事和解，惟本院係於九十六年十一月九日為刑事簡
    易判決，致未及斟酌被告復與告訴人乙○○業已達成民事和
    解之情節，為此提起上訴，請求撤銷原判決，改判被告較輕
    的刑度，並諭知緩刑等語。惟查，被告固已與告訴人甲○○
    、乙○○達成民事和解，告訴人甲○○、乙○○並於本院審
    理時當庭表示願意原諒被告之意。然本案既未及於本院為刑
    事簡易判決前，經告訴人撤回告訴，原審以被告業務過失傷
    害罪證明確，審酌刑法第五十七條規定之各款事由，適用刑
    法第二百八十四條第二項前段、第五十五條、第六十二條前
    段、第四十一條第一項前段，刑法施行法第一條之一第一項
    、第二項前段，判處被告有期徒刑五月，並諭知易科罰金之
    折算標準，再依中華民國九十六年罪犯減刑條例第二條第一
    項第三款、第七條、第九條規定，減為有期徒刑二月又十五
    日，並諭知易科罰金之折算標準，認事用法並無違誤，量刑
    亦屬妥適。上訴人以前揭事由提起上訴，請求撤銷原判決，
    核無理由，應予駁回。
三、被告丙○○未曾因故意犯罪受有期徒刑以上刑之宣告，有臺
    灣臺中地方法院檢察署刑案資料查註紀錄表及臺灣高等法院
    被告前案紀錄表在卷可按，茲念其因一時疏忽，致罹刑章，
    事後已與告訴人甲○○、乙○○達成民事和解並賠償損害，
    告訴人亦當庭表示願意原諒被告之意，而被告目前仍有正當
    職業，經此偵審程序的教訓，當能知所警惕，信無再犯之虞
    ，本院認所宣告之刑，以暫不執行為適當，併予宣告緩刑二
    年，以啟自新，並觀後效。
據上論斷，應依刑事訴訟法第四百五十五條之一第一項、第三項
、第三百七十三條、第三百六十八條，刑法第七十四條第一項第
一款，判決如主文。
中    華    民    國    97    年    4     月    2     日
                  刑事第十三庭  審判長法  官  李  秋  娟
                                      法  官  許  月  馨
                                      法  官  陳  得  利
上正本證明與原本無異。
不得上訴。
                                      書記官  鐘  麗  芳
中    華    民    國    97    年    4     月    2     日
附錄本案論罪科刑法條全文：
中華民國刑法第二百八十四條第二項
從事業務之人，因業務上之過失傷害人者，處一年以下有期徒刑
、拘役或一千元以下罰金，致重傷者，處三年以下有期徒刑、拘
役或二千元以下罰金。


司法院資訊處製作；財團法人民間司法改革基金會備份。
